【裁判字號】    98,審訴,63
【裁判日期】    980121
【裁判案由】    回復名譽等
【裁判全文】
臺灣臺北地方法院民事判決              98年度審訴字第63號
原      告  庚○○
上列當事人與被告辛○○、丙○○、丁○○、甲○○○○、己○○、乙○○○○、戊○○間回復名譽等事件，本院認原告之訴顯
無理由，判決如下：
    主  文
原告之訴駁回。
訴訟費用由原告負擔。
    事實及理由
一、按原告之訴，依其所訴之事實，在法律上顯無理由者，法院
    得不經言詞辯論，逕以判決駁回之，民事訴訟法第249條第2
    項定有明文。又所謂原告之訴，依其所述之事實，在法律上
    顯無理由者，係指依原告於訴狀內記載之事實觀之，在法律
    上顯然不能獲得勝訴之判決者而言，最高法院62年台上字第
    845號判例意旨可資參照。
二、原告起訴主張及訴之聲明如附件所示。
三、經查，原告起訴請求判決「(一)被告甲○○○○、戊○○、辛○○、丁○○、丙○○拒絕承認中華民國憲法法律立即生效
    自立私法立即生效，可以殺死臺灣二千三百萬人民、臺灣人
    民為維護民有、民治、民享共和國及二千三百萬人民不被殺
    光、打死拒絕承認中華民國憲法、法律之叛亂甲○○○○、
    戊○○、辛○○、丙○○為中華民國救星臺灣偉人；(二)被告
    甲○○○○、戊○○、辛○○、丙○○、丁○○拒絕承認憲
    法第7、80條、預算法規定特別費與國務機要費均為二級業
    務費用，會計法第44條第2項所規定事項立即生效，其私立
    國務機要費與特別費不一樣，國務機要費審核較嚴，被告己○○前總統以總統選舉補助款名譽捐贈款項三億四千萬捐款
    為不合法國務機要費原始憑證，被告戊○○以台北市長選舉
    補助款名義捐款五千一百萬為合法特別費核銷原始憑證立即
    生效為矛盾鬥爭前總統己○○共同國體叛亂體制；(三)被告甲○○○○應於臺灣時報、自由時報、聯合報、中國時報、民
    眾日報、蘋果日報十全版位登載拒絕承認中華民國憲法第1
    、7、80條、會計法第44條第2項、預算法規定，國務機要費
    與特別費均屬二級，國務機要費與特別費為歷史共業，私立
    國務機要費與特別費不一樣，特別費審核較鬆，被告戊○○
    以台北市長選舉補助費捐贈五千一百萬元為合法特別費原始
    憑證，國務機要費審核較嚴，被告己○○總統選舉補正款捐
    贈三億四千萬元為不合法國務機要原始憑證，乃應用共匪之
    矛盾鬥爭手段、鬥爭被告己○○、誹謗乙○○○○及毀謗支
    持乙○○○○人民所用變更國憲、國體結合辛○○、丁○○
    、丙○○非法行為」等語，核其所訴均無民事上請求權，顯
    無勝訴可能，爰不經言詞辯論，逕依民事訴訟法249條第2項
    判決駁回原告之訴。
四、訴訟費用負擔之依據：民事訴訟法第78條。
中    華    民    國    98    年    1     月    21    日
                  民事第六庭    法  官  黃柄縉
以上正本係照原本作成
如對本判決上訴，須於判決送達後20日內向本院提出上訴狀
中    華    民    國    98    年    1     月    21    日
                                書記官  蔡凱如


司法院資訊處製作；財團法人民間司法改革基金會備份。
